# 合作投机利润的账务处理

提问人：snowbaby123123 时间：2013-09-01 09:27:10
A企业与B单位合作，一起进行期货投资业务，由B单位将相应保证金转入A企业账户，由A企业进行期货投机交易，A企业收取代理费，全部投资损益都在A的账面反映，对于该部分投资损益A企业需考虑代理费后返还（若为收益，收益额扣除代理费部分；若为亏损，亏损额加上代理费部分）给B。针对 2 种情况，A企业应如何进行账务处理？ 个人认为，若为亏损，将亏损额+代理费全部作为代理收入，但会多承担增值税。若为盈利，代理费作为代理收入入账，盈利部分如何处理？小女子才疏学浅，烦请版主及各位高人指教

回答人：chenyiwei
A在这个过程中起到了什么作用？具体的每一笔交易操作是以下哪一种情况：（ 1 ）A完全自主操作，B无权过问，仅有知情权；
（ 2 ）A向B发出操作建议，但每一笔操作都需要经过B确认才能执行；（ 3 ）操作指令完全由B下达，B只是借用A的交易席位。 另外，A是否向B提供保本或者保底收益的承诺？A和B之间的利益分配机制如何确定？“代理费”如何计算？

提问人：yuehuawjg 时间：2013-09-02 11:54:53
如按一般代理业务，A公司仅将其应收的代理费确认实现收入，盈利和亏损均是由B公司承担，A公司可通过往来将其转给B公司。不知期货投资业务是否有特殊要求，请各位指正。

回答人：chenyiwei
赞同此观点，本案例采用净额法较妥。A仅把所取得的代理费确认为劳务收入，收到B的委托资金及其增减变动挂往来处理。